臺灣高等法院刑事裁定　　　　　　　　 94年度聲再字第130號
　再審聲請人
　即受判決人　甲○○
上列聲請人因過失傷害案件 ，對於本院93年度勞安上易字第1號
中華民國93年11月30日確定判決（起訴案號：台灣板橋地方法院
檢察署92年偵字第6130號），聲請再審，本院裁定如下：
    主  文
再審之聲請駁回。
    理  由
一、聲請再審意旨略以：
  (一)本件告訴人楊金福之身體機能，經接受治療後，已逐漸恢復
    ，並無鈞院所認定「自受害之日起至今已歷二年，仍無法治
    癒、恢復應有機能」等情形。鈞院未將告訴人送往鑑定，即
    認告訴人受有刑法第10條第4項所定難治之重傷害 ，實屬率
    斷。
  (二)經聲請人暗中察訪，得知告訴人所受之傷害確實早已痊癒，
    如今行動自如，根本無須藉由輪椅輔助，亦無須他人在旁協
    助。此有聲請人所拍攝，告訴人於民國94年4月3日在高雄縣
    後庄國小之照片13張可證，由照片中顯示告訴人在他家附近
    國小操場帶小孩一起打球，身手矯健，能跑能跳，與常人無
    異。由上開照片可證，告訴人身體機能早已恢復、治癒，是
    告訴人所受傷害顯非難治之重傷害乙節甚明，聲請人顯然不
    該當於業務過失重傷罪之罪名。
  (三)此一新證據在事實審法院判決前早已存在，嗣後始行發現。
    且就證據本身形式上觀察，此一新證據顯然足以動搖原確定
    判決而為受判決人有利之判決，爰依刑事訴訟法第420第1項
    第6款提起再審聲請。
二、經查：
  (一)按有罪之判決確定後，為受判決人之利益聲請再審，必其聲
    請之理由合於刑事訴訟法第420條第1項所定情形之一、或第
    421條有足生影響於判決之重要證據漏為審酌者 ，始准許之
    。本件再審聲請人主張因有發現新證據，依法聲請再審，是
    本院應予調查有否合於刑事訴訟法第420條第1項第6 款再審
    理由。查刑事訴訟法第420條第1項第6款所謂確實之新證據
    ，須具備「嶄新性」與「顯著性」二種聲請再審新證據之特
    性，前者意指該證據係在事實審法院於判決前已存在，因未
    經發現，不及調查斟酌，或審判時未經注意，至其後始行發
    現者而言；後者係就證據本身形式觀察，固不以絕對不須經
    過調查程序為條件，但必須顯然可認為足以動搖原有罪之確
    定判決，始符「顯著性」（最高法院90年度台抗字第71號、
    92年度台抗字第295號、最高法院40年台抗字第2號判例意旨
    參照）。
  (二)就再審聲請意旨(一)部分，告訴人是否受有刑法第10條第4項
    所定難治之重傷害，已有長庚紀念醫院林口分院出具之診斷
    證明書一紙為證，並經原審多次去函林口長庚紀念醫院查詢
    告訴人之傷勢情形，此有該醫院93年9月23 日長庚醫院字第
    1204號函附原審卷可考，是原審對此已然審酌過，而無開啟
    再審程序之理由。況去函該醫院查詢告訴人之傷勢，亦不失
    為調查證據方法之一，尚難僅因原審未採取送鑑定之調查證
    據方法，遽以指摘原審有何違法之處。
  (三)另聲請人提出其所拍攝，告訴人於94年4月3日在高雄縣後庄
    國小之照片13張，作為新證據聲請再審乙節，查該照片之拍
    攝時間乃於事實審法院判決之4個多月後 ，是該證據是否在
    事實審法院判決前早已存在，而符合「嶄新性」之要件一節
    ，已有疑義；且就證據本身形式觀察，非經相當之調查，亦
    難證明其真偽，而足以動搖原有罪之確定判決，故亦不符合
    「顯著性」要件。綜上，難認有任何開啟再審之理由。
據上論斷，應依刑事訴訟法第434條第1項，裁定如主文。
中    華    民    國    94     年    4  月      27    日
                  刑事第二十二庭審判長法  官  黃瑞華
                                      法  官  蔡明宏
                                      法  官  陳憲裕
以上正本證明與原本無異。
不得再抗告。
                                      書記官  劉育妃
中    華    民    國    94     年    4  月      29    日
